臺灣高等法院交通事件裁定　　　　　　 94年度交抗字第856號
抗　告　人
即受處分人　甲○○
上列抗告人因違反道路交通管理處罰條例案件，不服臺灣臺北地
方法院，中華民國94年10月21日所為裁定（94年度交聲字第988
號），提起抗告，本院裁定如下：
    主  文
抗告駁回。
    理  由
一、按汽車行駛至交岔路口，應遵守燈光號誌或交通警察之指示
    ，道路交通安全規則第102條第1項第1款前段定有明文。再
    按行車管制號誌「圓形紅燈」顯示之意義，為車輛面對圓形
    紅燈表示禁止通行，不得超越停止線或進入路口，道路交通
    標誌標線號誌設置規則第206條第5款第1目規定甚明。又汽
    車駕駛人，行經有燈光號誌管制之交岔路口闖紅燈者，處新
    臺幣（下同）1,800元以上5,400百元以下罰鍰，並記違規點
    數3點，道路交通管理處罰條例第53條、第63條第1項第3款
    亦分別定有處罰之明文。
二、原裁定略以：本件異議人即受處分人甲○○於94年7月11日
    17時30許，駕駛車牌號碼DTH─008號輕型機車沿臺北市○○
    街行駛，途經福德街與大道路路口時，適逢該路口號誌顯示
    紅燈，竟不遵守該燈光號誌之管制停等而闖紅燈違規左轉大
    道路行駛，經警開單舉發。為異議人所不否認，且有舉發違
    反道路交通管理事件通知單、臺北市政府警察局信義分局94
    年8月16日北市警信分交字第09432516700號函附卷可稽。又
    汽車駕駛人在無箭頭導向燈號狀況下，紅燈左轉或右轉，均
    以闖紅燈論處。此經司法院70年6月22日（七十）院台廳字
    第03613號函釋在案。本件異議人違反燈光號誌管制而闖紅
    燈之行為，堪以認定。從而，原處分機關依道路交通管理處
    罰條例第53條及第63條第1項第3款之規定裁處1800元之罰鍰
    及記違規點數3點，核與上開規定並無違誤，本件聲明異議
    為無理由，應予駁回。
三、抗告意旨略以：系爭路口線上適逢變換燈號，伊才順著另向
    之綠燈路線行走，此應不得認其闖紅燈，而擴大解釋為違規
    ，否則伊何以行走？此亦足認該規定不清且不合理，退一步
    言，應比照機車二段左轉罰款600元了事，又伊曾聽聞有員
    警違背良心，為衝業績而故意亂開罰單，此均使人民受到冤
    屈，原審駁回異議顯有不當云云。經查：兩段式左轉，乃先
    於綠燈行至待轉區，待該向號誌變換後再行進，而本件異議
    人係紅燈左轉，並非綠燈左轉，且該路段根本未設機車兩段
    式左轉標示，尤難謂其行為合法。再執勤警員本其維護交通
    秩序、安全之職責所為之舉發，乃公法上效果之單方行政行
    為，基於公務員為公法上行為具有公信力之原則，該行政處
    分，自應受到合法、正確之推定。本件執勤員警與異議人並
    無怨隙，本無故意誣陷可能，異議人空言指摘其為業績亂開
    罰單，毫無可取。至交通法規是否合理適當乃立法範疇，既
    完成立法成為法律，國民即有遵守義務，尚不得以其規定不
    清不合理，執為脫免違規之藉口。從而，抗告意旨仍執前詞
    ，否認違規行為，核無理由，應予駁回。
據上論斷，應依道路交通管理處罰條例第26條、刑事訴訟法第
412條，裁定如主文。
中　　華　　民　　國　　94　　年　　12　　月　　28　　日
                  臺灣高等法院交通法庭
                             審判長法  官  吳昭瑩
                                   法  官  王麗莉
                                   法  官  楊貴雄
以上正本證明與原本無異。
不得再抗告。
                                   書記官  林淑貞
中　　華　　民　　國　　94　　年　　12　　月　　29　　日
